臺灣高等法院臺南分院刑事判決　　　　 96年度上易字第584號
上　訴　人
即　被　告　乙○○
上列上訴人因傷害等案件，不服臺灣臺南地方法院96年度易字第
270號中華民國96年7月26日第一審判決（起訴案號：臺灣臺南地
方法院檢察署96年度營偵字第32號），提起上訴，本院判決如下
：
    主  文
原判決關於乙○○傷害人之身體部分及所定執行刑部分撤銷。
乙○○傷害人之身體，處拘役伍拾日，如易科罰金，以新台幣壹
仟元折算壹日，減為拘役貳拾伍日，如易科罰金，以新台幣壹仟
元折算壹日。
其他上訴（即乙○○無故侵入住宅，處拘役肆拾日，如易科罰金
，以新台幣壹仟元折算壹日，減為拘役貳拾日，如易科罰金，以
新台幣壹仟元折算壹日；又以加害生命之事，恐嚇他人，致生危
害於安全，處拘役伍拾日，如易科罰金，以新台幣壹仟元折算壹
日，減為拘役貳拾伍日，如易科罰金，以新台幣壹仟元折算壹日
部分）駁回。
本判決第二項撤銷改判部分及第三項駁回上訴部分，應執行拘役
陸拾日，如易科罰金，以新台幣壹仟元折算壹日。
     事  實
一、甲○○（業經原審判決傷害人之身體，處拘役30日，減為拘
    役15日，如易科罰金，以新台幣1千元折算1日，緩刑2年確
    定）與乙○○係鄰居關係，平日即因細故而素有嫌隙，並因
    此相處不睦，於民國95年間因乙○○懷疑其種植之蔬菜遭甲
    ○○噴灑農藥，乃申請於同年12月8日上午9時30分許至臺南
    縣後壁鄉調解委員會調解，惟調解當日乙○○前往臺南縣後
    壁鄉調解委員會後，發現甲○○並未到場而無法進行調解，
    乙○○遂自行返家，而於同日上午10時許，乙○○行至臺南
    縣後壁鄉平安村魚寮1之2號甲○○住處外之道路時，適與甲
    ○○相遇，乙○○因心有不甘乃上前質問甲○○為何未前往
    調解，詎甲○○竟基於傷害之犯意，出手與乙○○拉扯，致
    乙○○受有左前臂多處殘裂傷之傷害。甲○○於與乙○○發
    生上開衝突後，隨即返回其臺南縣後壁鄉平安村魚寮1之2號
    住處，然乙○○因不甘受辱，竟尾隨甲○○前往甲○○上開
    住處，乙○○並未經甲○○之許可，任意開啟該址廚房之紗
    門，無故侵入甲○○前開住宅，並在該住宅內之廚房處繼續
    與甲○○爭執，嗣因甲○○之配偶莊沈慧聞聲持柺杖前來
    ，詎乙○○竟基於傷害之犯意，先後以徒手及拿取其所有而
    穿著於其腳下之拖鞋、甲○○置於廚房內之安全帽及莊沈
    慧之柺杖等物毆打甲○○，並強行拖拉甲○○欲前往乙○○
    種植之菜園（此部分未據檢察官起訴），後甲○○趁與乙○
    ○行至上址庭院處不慎雙雙摔跤之機會，逃回上址客廳處，
    詎乙○○於起身後竟又折返上址客廳處，接續拿取莊沈慧
    之柺杖持以毆打甲○○，致甲○○受有右手挫擦傷、頸部擦
    傷及右胸挫傷等傷害；而乙○○於離去之際，又另基於恐嚇
    甲○○之犯意，對甲○○恫嚇稱：如果你出門就要打死你等
    語，以此加害生命之事恐嚇甲○○，使甲○○心生畏懼，致
    生危害於安全，後乙○○隨即自行離去上址。
二、案經甲○○訴由臺南縣警察局白河分局報請臺灣臺南地方法
    院檢察署檢察官偵查起訴。
    理  由
壹、證據能力部分：
一、按被告以外之人於審判外之陳述，經當事人於審判程序同意
    作為證據，法院審酌該言詞陳述或書面陳述作成時之情況，
    認為適當者，亦得為證據；又當事人、代理人或辯護人於法
    院調查證據時，知有第159條第1項不得為證據之情形，而未
    於言詞辯論終結前聲明異議者，視為有前項之同意。刑事訴
    訟法第159條之5第1項、第2項分別定有明文。查被告乙○○
    於本院審理時均未對證人即被告甲○○、證人莊沈慧於警
    詢之筆錄表示異議，且本院依卷內資料審酌上開警詢及偵訊
    筆錄作成時之情況，亦認為並未有何違背法律或其他相關規
    定之情事，而應認為適當，是依刑事訴訟法第159條之5之規
    定，上開證人即被告甲○○、證人莊沈慧於警詢時之筆錄
    ，就本件被告而言分別為傳聞法則之例外而具有證據能力，
    本院自得引為判決參考之依據。
二、按刑事訴訟法規定檢察官代表國家偵查犯罪、實施公訴，依
    法其有訊問被告、證人及鑑定人之權，證人、鑑定人且須具
    結，而實務運作時，偵查中檢察官向被告以外之人所取得之
    陳述，原則上均能遵守法律規定，不致違法取供，其可信性
    極高，是被告以外之人於偵查中向檢察官所為之陳述，除顯
    有不可信之情況者外，得為證據，刑事訴訟法第159條之1第
    2項定有明文。本件證人甲○○及莊沈慧於偵查中之供述
    雖屬審判外之陳述，除法律另有規定者外，原不得做為證據
    。惟查，證人甲○○於96年1月15日及同年1月30日偵查中對
    被告乙○○所為之證言，以及證人莊沈慧於96年1月15日
    及同年1月30日偵查中對被告乙○○所為之證言，均係經臺
    灣臺南地方法院檢察署檢察官依法傳訊，並由檢察官告知具
    結義務及偽證罪之處罰、依法具結後而為陳述，此有卷附偵
    訊筆錄及證人結文在卷可參，且上開部分亦未經被告乙○○
    於本院言詞辯論前抗辯有何不具證據能力之情形，而依法視
    為同意作為本案證據，且查又無顯然不可信之情況，揆諸上
    開規定，上開證人甲○○及證人莊沈慧於偵查中以證人身
    分經具結所為之陳述，就本件被告乙○○受審理部分各具有
    證據能力，本院亦得引為判決參考之依據。
三、卷附奇美醫院柳營醫院95年12月8日告訴人甲○○之診斷證
    明書（見臺南縣警察局白河分局南縣白警偵字第0950013191
    號刑事偵查卷第16頁），係上開醫院因告訴人甲○○之請求
    始行製作、出具，並非如病歷資料係從事業務之醫護人員於
    例常業務過程中必然、接續不斷製作之紀錄文書或證明文書
    ，尚與刑事訴訟法第159條之4第2款規定不合，惟觀諸前開
    診斷證明書之內容，係就告訴人之病症確經該院專業醫師診
    療及該病狀經診斷之結果等節為證明，並經上開醫院診斷醫
    師簽、蓋章出具，顯係醫師基於其醫療專業，就被告之病情
    診療判斷後始行製作，且司法機關隨時可以調取醫師依醫師
    法第12條規定所製作，並由醫師執業之醫療機構依醫療法第
    70條規定保存之病歷與之相互核對，若有錯誤，甚易發現並
    糾正，是上開診斷證明書之可信度甚高，屬於可信之特別情
    況下製作之文書，依刑事訴訟法第159條之4第3款規定，應
    均有證據能力。
貳、實體部分：
一、訊據被告乙○○矢口否認在告訴人甲○○家中傷害告訴人甲
    ○○，且亦否認有何侵入住宅及恐嚇之犯行，並辯稱：案發
    當日伊係在臺南縣後壁鄉平安村魚寮1之2號甲○○住處外之
    道路與甲○○發生衝突，伊並未進入甲○○家中，伊也沒有
    說要打死甲○○的話云云。經查：
    1.被告乙○○上開犯行，業據告訴人甲○○於警詢時證述：
      「（請詳述被毆打當時情形？）我於95年12月8日10時0分
      許，我在家中廚房時乙○○以雙手拉住我胸前衣服，說我
      今天為什麼沒有到後壁鄉公所調解委員會，你是狗兒子後
      ，就直接以右手搶我太太莊沈慧手中柺杖，後直接朝我
      右手打及用柺杖撞擊我胸部，乙○○再脫乙○○所穿拖鞋
      朝我左頸部打後，我就跑到客廳，乙○○也追到客廳，以
      雙手拉住我胸前衣服，說你去看我的菜，我不去，乙○○
      就把我拉出客廳外面，乙○○就自已跌倒後，我就趁機又
      跑回客廳，乙○○又到我客廳一直罵，恐嚇我如果出門要
      將我打死，乙○○就自行離開我家。」、「（是何人恐嚇
      你？如何恐嚇你？）是乙○○恐嚇我，乙○○恐嚇我如果
      出門要將我打死。」、「（你被毆打何部位？傷勢如何？
      現場有無證人？能否提出診斷證明書？）我被毆打右手挫
      傷擦傷、右胸挫傷、頸部擦傷、現場有人證在場我太太莊
      沈慧有看到乙○○打罵我。有奇美醫院柳營分院診斷證
      明書。」、「（你有無與乙○○…發生拉扯？於何時？在
      何地？因何事？請詳述之？）於95年12月8日上午約10時
      許，在我住處〈臺南縣後壁鄉平安村九鄰1-2號〉，因為
      乙○○懷疑我灑農藥時，噴灑到他所種植之蔬菜，所以至
      鄉公所申請調解，因我沒去公所調解，所以乙○○至我住
      處罵我，並動手打我，我沒有與乙○○發生拉扯。」、「
      （乙○○如何毆打、恐嚇你？）乙○○至我住處先拉我胸
      口之衣服，然後持我妻子所有之柺杖把打我手部及胸部，
      再持自已之拖鞋打我頸部，然後我跑開，乙○○便追我，
      並拉我，致使我與乙○○2人均跌倒，然後我便又入屋內
      ，乙○○便在屋外喊叫說『如果我出門，便要打死我』。
      」等語綦詳（見警卷第1-3頁及第6頁）。
    2.告訴人甲○○復於偵查中證述：「（你告乙○○何時地傷
      害、恐嚇你？）95年12月8日早上10點多在我臺南縣後壁
      鄉平安村魚寮村1之2號家中廚房，他跑到我的廚房罵我是
      『狗兒子』並抓住我的胸口，拿我太太柺杖打我的胸部及
      我右手，還有我的身體，另外還拿鞋子打我的臉，後來他
      要離開時說，如果我再出來就要把我打死。」、「（乙○
      ○有跑到你家中去？）有，我家門沒有鎖，他開門就進到
      我家中去。」、「（你有同意他進去你家中去？）沒有，
      他也未問我就自己進去我家。」、「（乙○○罵你恐嚇你
      時，你有說什麼？）我只有說作人不要這樣子，人在作，
      天在看。」、「（你有打他或有與他拉扯？）沒有，他一
      直拉著我走，我都沒有反抗。」、「（95年12月8日早上
      被告乙○○如何打你、恐嚇你？）他直接開門進入我家的
      廚房，先是辱罵我，然後在廚房以我太太的柺杖打我，及
      以拖鞋打我的臉，然後他又拉我的胸口往院子方向去，要
      去看他的菜園，結果在院子那邊跌倒，我壓在他的身上，
      然後我要回我家的神廳去，他又跟著我的後面要來打我，
      我太太擋在門口，被告就對我說，如果我出去就要打死我
      。」等語明確（見偵字卷第6、15頁）。
    3.另證人即目擊案發經過之告訴人甲○○配偶莊沈慧亦於
      警詢證述：「（甲○○、乙○○發生拉扯時，你有無在場
      ？於何時？在何地？）於95年12月8日上午10時許，在我
      住處廚房，乙○○進入我屋內辱罵、傷害我丈夫甲○○。
      」、「（乙○○有無毆打甲○○、持何物品毆打？為何毆
      打？請詳述當時情形？）乙○○至我住處拉我先生胸口之
      衣服，然後持我所有之柺杖打我先生手部及胸部，再持自
      己所有之拖鞋打我先生頸部，然後我先生跑開，乙○○便
      追我先生，並拉我先生，致使我先生與乙○○2人均跌倒
      ，乙○○便在屋外喊叫說『如果我先生出門，便要打死我
      先生』，還說了很多次。乙○○懷疑我先生灑農藥時，噴
      灑到他所種植之蔬菜。」等語（見警卷第15頁）；復於偵
      查中證述：「（95年12月8日上午10點多有看到被告2人在
      發生爭執？）有。」「（當時情形如何？）我先生甲○○
      人在我家的廚房內，乙○○開我家的門走到我家的廚房，
      一直罵我先生，並且出手拉住我先生甲○○的胸口，並且
      用手打及安全帽打我先生，後來一直打到我家的院子，後
      來乙○○不小心跌倒，他起來後又打到我家的大廳。」「
      （乙○○有拿你的柺杖打你先生？）有，乙○○在家中的
      大廳有拿我的柺杖，至於有無打到我的先生，我沒有看到
      。」「（有聽到乙○○恐嚇你先生？）有，他要離開時有
      說，如果我先生出門就要打死我先生。」「（95年12月8
      日早上10點多，有看到被告2人在何處發生爭執？）有，
      乙○○打開我家廚房的門進去我家廚房內，當時我人在廚
      房內，他一進去後就罵我先生，他搶我的柺杖打我先生，
      後來又把我先生拉到院子去，不小心2人都跌倒，我先生
      起來就跑去我們家大廳去，乙○○又跟過來，又搶我的柺
      杖打我先生，乙○○要離開時又說如果我先生出去就要讓
      他死。」、「（你上次說乙○○在廚房用安全帽打你先生
      ，你這次為何說是以柺杖打你先生？）他有用安全帽及柺
      杖打我先生。」、「（甲○○剛才說在你家大廳乙○○並
      未拿柺杖打他，你有意見？）我說的沒有錯。」等語（見
      偵卷第7-8頁、第16頁）。
    4.而證人莊沈慧經被告乙○○之選任辯護人聲請於原審交
      互詰問後，復於原審證述：「（是否於案發當天看到乙○
      ○？）是，他到我家裡的廚房，拿他的木屐及我老公安全
      帽打我老公，一直把他拖到隔壁的伸手，再把他拖到外面
      ，導致他跌倒。」、「（跌倒之後，妳先生是否起來回到
      家中？）是，但是乙○○又到我家中打我先生。」、「（
      乙○○進到你家中後是否又打妳先生？）是，他拿我的柺
      杖要打我先生，害我也差一點跌倒。」、「（當時你人在
      何處？）我在客廳裡面。」、「（乙○○與甲○○在客廳
      打完之後是否就離開？）他走時說如果甲○○出門就要打
      死他。」、「（打架的過程，乙○○向你搶幾次柺杖？）
      2次，1次在「伸手」，1次在客廳。」、「（乙○○第2次
      搶你柺杖時，打妳先生哪裡？）手及肚子。」、「（你看
      到乙○○時，妳先生在何處？）他們已經在廚房打起來。
      」、「（你是否走進去廚房？）我在隔壁聽到吵雜聲才進
      去廚房。」、「（你離他們2人多遠？）我在甲○○的身
      邊不到1公尺。」、「（你看到他們2人時，何人手持物品
      ？）乙○○手拿安全帽及木屐。」、「（柺杖為何被乙○
      ○搶走？）他把安全帽丟下，搶我的柺杖。」、「（你起
      來後他們是否已打到外面？）我爬起來後他們已到隔壁房
      間。」、「（當時柺杖在何處？）我起來後柺杖沒有在我
      身邊，我走到門檻時，看到我的柺杖在那邊，我又拿起來
      。」、「（拿起柺杖後你走到哪裡？）乙○○又把我先生
      從隔壁間拖到外面。」、「（當時你做何事？）我跟著他
      們後面，拿著柺杖到外面。」、「（為何柺杖又被乙○○
      拿走？）我出來外面的時候，他們兩個人倒在地上，乙○
      ○在下面，甲○○在上面，我先生起來後跑進去客廳裡面
      ，乙○○也跑進去客廳，我就跟著拿柺杖跟著我先生進去
      客廳，我進入客廳跨過門檻的時候乙○○又搶我的柺杖打
      我先生。」、「（打完後柺杖在哪裡？）乙○○把柺杖放
      在客廳，要把我先生往外拖，但我先生從前面走廊跑到另
      外我公公的房間，那時候乙○○沒有打我老公了，接著就
      在那邊罵還對甲○○說如果出門就要把他打死，罵完就離
      開了。」、「（廚房的門與外面的馬路是否相通？）我們
      的廚房有後門跟馬路相通，乙○○就是從那個門進去的。
      」、「（當時後門是否沒關？）那是紗門，我沒有關。」
      等語綦詳（見原審96年7月12日審理筆錄）。
    5.查被告乙○○既供承案發當日有與告訴人甲○○在告訴人
      甲○○住處外，因被告乙○○質問告訴人甲○○為何未前
      往調解而發生肢體衝突，且被告乙○○並於該次衝突中遭
      告訴人甲○○拉扯左手受傷，參以被告乙○○與告訴人甲
      ○○間彼此夙有怨隙之背景，衡情被告乙○○當無可能於
      遭告訴人甲○○傷害後就此罷休，是告訴人甲○○及證人
      莊沈慧指證被告乙○○於案發當日，未經其等同意即逕
      行進入告訴人甲○○家中毆打告訴人甲○○，並出言恐嚇
      告訴人甲○○一節，尚與常情相符。另稽之告訴人甲○○
      與證人莊沈慧二人，均證述被告乙○○在告訴人甲○○
      住處廚房毆打告訴人甲○○後，另強行拖拉告訴人甲○○
      前往乙○○種植之菜園處觀看其所種植之蔬菜，此情亦與
      案發當日被告乙○○因懷疑其種植之蔬菜遭告訴人甲○○
      噴灑農藥，而向臺南縣後壁鄉調解委員會申請調解，惟調
      解當日因告訴人甲○○未到場致調解無法進行，被告乙○
      ○於調解委員會枯等後返家巧遇告訴人甲○○，於質問告
      訴人甲○○為何未到場，因而引爆案發當日一連串衝突之
      原因相符。是本院審之上情，認本案告訴人甲○○及證人
      莊沈慧上開所述應屬實情，被告乙○○空言狡辯並無侵
      入告訴人住宅毆打並恐嚇告訴人甲○○之行為，應屬犯後
      卸責之詞，並不足採。
    6.又被告乙○○辯稱：證人莊沈慧之證言有部分前後不一
      之情等語，惟按證人係在訴訟上陳述自己觀察事實之第3
      人，即以其自己所體驗之事實提供為認定事實之供述證據
      ，具有證據能力。惟一般人對於事物之注意及觀察，有其
      能力上之限制，未必如攝影機般，可以「打開」眼睛記錄
      整個事件經過，然後於法庭上「倒帶」其記錄過程。而證
      人之注意及觀察，往往未慮及將被應用於訴訟上，更受到
      當時的光線、距離、持續的時間、證人觀察的角度，以及
      證人當時的精神狀態、注意力、事件的突發性、承受的心
      理壓力等等因素所影響，而無法完整記錄每一細節及全貌
      。且人類之記憶，常隨著時間之逝去而逐漸磨損，記憶之
      線索常會改變，自難期證人能將過往事物之原貌完整呈現
      。故證人之陳述有部分前後不符，或相互間有所歧異時，
      究竟何者為可採，法院仍應本其自由心證，依據經驗法則
      及論理法則，參酌其他補強證據予以綜合判斷，且應就證
      人之觀察力、記憶力及陳述力綜合審酌，以判斷其陳述之
      真偽，非謂一有不符或矛盾，即認其全部均為不可採信（
      最高法院94年度臺上字第2248號判決可資參照）。查證人
      莊沈慧於案發時已將近70歲之高齡，且因中風而需持柺
      杖行走而行動不便，而案發當時其係目擊被告乙○○衝入
      其家中毆打其先生甲○○，衡以案發時之混亂場面及證人
      因此突發事件而受到驚嚇等情，實難要求證人莊沈慧對
      案發過程作鉅細靡遺且完全一致之描述，本院稽之前開證
      人莊沈慧就其目擊案發經過之細節描述雖有些許不一，
      然對被告乙○○未經其等同意而強行侵入其等住處並毆打
      及恐嚇告訴人即告訴人甲○○等基本事實之證詞卻均前後
      一致，是證人莊沈慧有關細節部分之前後歧異尚無礙其
      證言之真實性，依上開見解自得採認為論罪證據。是本案
      被告乙○○既未從聲請證人莊沈慧至原審交互詰問過程
      中指出證人莊沈慧證言無法憑信之處，僅空言泛指證人
      莊沈慧證言前後有所出入為由，而辯稱上開證人莊沈
      慧之證述內容並非實在等語，尚不足採。至證人莊沈慧
      雖證稱被告乙○○係持木屐傷告訴人乙節，因與告訴人甲
      ○○、被告乙○○於本院供稱被告係以拖鞋傷害告訴人等
      情不符，然此情本應以告訴人甲○○、被告乙○○之己身
      經驗、相符供述為可信，是證人莊沈慧此部分之證詞尚
      有瑕疵，不予採信，附此敘明。
    7.綜上，足認被告乙○○所辯均為卸責之詞，無足採信，本
      案事證明確，被告乙○○犯行洵堪認定，應依法論科。
二、核被告乙○○所為，係犯刑法第277條第1項之普通傷害罪、
    同法第305條恐嚇危害安全罪、同法第306條第1項無故侵入
    他人住宅罪。被告乙○○所犯上開普通傷害罪、恐嚇危害安
    全罪、無故侵入他人住宅罪間，均係分別起意而犯之，應分
    論併罰。又按數行為於同時同地或密切接近之時地實施，侵
    害同一之法益，各行為之獨立性極為薄弱，依一般社會健全
    觀念，在時間差距上，難以強行分開，在刑法評價上，以為
    數個舉動之接續施行，合為包括之一行為予以評價，較為合
    理，則屬接續犯，而為包括之一罪（最高法院86年度臺上字
    第8695號判例參照）。查本案被告乙○○上開2次傷害行為
    ，因行為地點分在告訴人甲○○家中廚房及客廳而相距甚近
    ，時間又極為密接，顯見被告乙○○前開傷害犯行，係本於
    同1計畫之單1行為決意，而反覆實行同1傷害罪構成要件，
    為時間、空間具有密接性且反覆接續犯之1行為，尚非獨立
    可分之2次傷害犯行。至起訴意旨雖僅提及被告在上址廚房
    傷害告訴人，惟證人莊沈慧於原審交互詰問時堅稱被告在
    客廳亦曾搶其枴杖毆打告訴人（見原審卷第52-53頁），而
    證人既係枴杖遭取走，記憶自較為深刻而可憑採，此部分起
    訴書雖漏未記載，惟因屬同一傷害犯行，為起訴效力範圍所
    及，本院自得併予審理，附此敘明。
三、原審以被告乙○○傷害人之身體之犯行，事證明確，予以論
    罪科刑，固非無見。惟查：被告持己身所穿之鞋傷害告訴人
    ，該鞋係質量甚輕之藍白塑膠拖鞋，此業經被告、告訴人供
    承在卷（見本院卷第42頁），復經本院當庭勘驗屬實，原審
    認被告乙○○係持木屐傷害告訴人，自有未洽。雖被告上訴
    意旨，否認犯罪，固不足取，惟原判決既有上開可議之處，
    自應由本院將該部分予以撤銷改判。爰審酌被告乙○○因細
    故即持拖鞋、枴杖、安全帽接續傷害告訴人甲○○，犯罪後
    復否認犯行，迄今雙方均尚未達成和解，兼衡被告乙○○前
    即有傷害告訴人甲○○而遭判刑之犯罪紀錄，及傷害尚未造
    成告訴人身體重大損害等一切情狀，量處拘役50日，再依中
    華民國96年罪犯減刑條例之規定，減為拘役25日，並諭知易
    科罰金之折算標準。又被告乙○○持以傷害告訴人甲○○之
    拖鞋一雙，雖為被告乙○○所有供其犯本案傷害所用之物，
    然未據扣案，未免將來執行之困難，故不為沒收之諭知。
四、原審就被告乙○○無故侵入住宅及以加害生命之事，恐嚇他
    人，致生危害於安全部分，認被告罪證明確，適用刑法第
    305條、第306條第1項，並審酌被告乙○○擅自侵入告訴人
    甲○○之住宅，對告訴人甲○○之居住安全及隱私皆造成危
    害，且以危害人之生命之言語恐嚇告訴人甲○○，造成告訴
    人甲○○精神上之恐懼，致使其身陷可能遭受被告乙○○報
    復之恐懼中，嚴重擾亂社會安寧秩序，以及被告乙○○犯罪
    後否認犯行之態度，迄今雙方均尚未達成和解等一切情狀，
    分別量處如拘役40日（無故侵入住宅）、50日（恐嚇）。又
    被告乙○○前開犯行，其犯罪時間均係在96年4月24日以前
    ，合於中華民國96年罪犯減刑條例第2條第1項第3款之減刑
    條件，且亦未有同條例第3條不得減刑之情（被告乙○○所
    犯無故侵入他人住宅犯行非屬同條例第3條第1項第15款所列
    之罪名，另被告乙○○所犯恐嚇危害安全犯行雖屬同條例第
    3條第1項各款所列之罪名，然並未諭知死刑、無期徒刑或逾
    有期徒刑1年6月以上之刑），均符合該條例減刑之要件，並
    依同條例第7條之規定同時諭知其宣告刑及減得之刑，並考
    量其等教育程度、經濟能力等情狀，均依同條例第9條之規
    定各諭知易科罰金之折算標準。本院經核原審認事用法並無
    不當。被告上訴意旨認否認犯行，為無理由，此部分應予駁
    回，並與上開撤銷改判部分定應執行刑為有期徒刑60日，併
    諭知易科罰金之折算標準。
據上論結，應依刑事訴訟法第368條、第369條第1項前段、第364
條、第299條第1項前段，刑法第277條第1項、第51條第6款、第
41條第1項前段，中華民國96年罪犯減刑條例第2條第1項第3款、
第7條、第9條，刑法施行法第1條之1，判決如主文。
本案經檢察官邱克斌到庭執行職務。
中　　華　　民　　國　　96　　年　　12　　月　　20　　日
                  刑事第二庭    審判長法　官  葉居正
                                      法　官  郭千黛
                                      法　官  洪碧雀
以上正本證明與原本無異。
不得上訴。
　　　　　　　　　　　　　　　　　　　書記官  李梅菊
中　　華　　民　　國　　96　　年　　12　　月　　20　　日
附錄本判決論罪科刑法條
刑法第277條第1項
傷害人之身體或健康者，處3年以下有期徒刑、拘役或1千元以下
罰金。
刑法第305條
以加害生命、身體、自由、名譽、財產之事，恐嚇他人致生危害
於安全者，處2年以下有期徒刑、拘役或3百元以下罰金。
刑法第306條第1項
無故侵入他人住宅、建築物或附連圍繞之土地或船艦者，處1年
以下有期徒刑、拘役或3百元以下罰金。
